【裁判字號】    95,簡上,81
【裁判日期】    950630
【裁判案由】    詐欺
【裁判全文】
臺灣屏東地方法院刑事判決              95年度簡上字第81號
上  訴  人  臺灣屏東地方法院檢察署檢察官
被      告  乙○○
                    另案在臺灣屏東監獄竹田分監執行中
上列上訴人因被告詐欺案件，不服本院95年度簡字第539 號，中
華民國95年4 月18日第一審刑事簡易判決，提起上訴及移送併案
審理（聲請簡易判決處刑案號：95年度偵字第1202號，併案案號
：95年度偵字第2339號、2736號、臺灣臺南地方法院檢察署95年
度偵字第4072號），本院第二審合議庭判決如下︰
    主      文
原判決撤銷。
乙○○幫助連續意圖為自己不法之所有，以詐術使人將本人之物
交付，累犯，處有期徒刑伍月，如易科罰金，以佰元折算壹日
。
    事      實
一、乙○○曾於民國93年間因重利案件，經臺灣嘉義地方法院以
    92年訴字第529 號判處有期徒刑3 月確定，復因違反毒品危
    害防制條例案件，經本院以93年訴字第158 號判處有期徒刑
    10月確定，上開2 罪接續執行，甫於94年5 月31日執行完畢
    ，詎仍不思悔悟，明知存款帳戶係個人理財重要工具，為個
    人財產、信用之表徵，如交予他人使用，有幫助他人從事詐
    欺犯罪之可能，竟因缺錢花用，而基於幫助詐欺之意思，於
    94年9 月間某日，在屏東縣東港鎮東港郵局前，將附表所示
    之金融帳戶及密碼，以每本新臺幣（下同）2,000 元之代價
    ，出售予真實姓名、年籍不詳，綽號「小賢」之成年男子。
    嗣該成年男子與其所屬詐騙集團成員共同基於意圖為自己不
    法所有之犯意聯絡，連續於(一)、94年12月23日11時47分，撥
    打電話予丙○○，佯稱丙○○參加「宇任科技公司」所舉辦
    之抽獎活動，抽中獎金港幣20萬元，但須到提款機利用轉帳
    方式領款，丙○○信以為真，於同日依對方指示至提款機操
    作，而匯款8,000 元至乙○○所有如附表編號01所示之帳戶
    內，操作完成後，察覺有異始知受騙，而報警追查。(二)、95
    年1 月3 日11時許，又撥打電話予甲○○，佯稱為甲○○妹
    妹，因積欠卡債，欲向甲○○借款云云，致使甲○○因而陷
    於錯誤，於同日分2 次匯款8 萬元及3 萬元進入乙○○所有
    如附表編號02所示之帳戶內，迨匯款完成後，察覺有異始知
    受騙，而報警查獲。
二、案經屏東縣警察局東港分局報告臺灣屏東地方法院檢察署檢
    察官偵查後聲請簡易判決處刑及臺南縣警察局歸仁分局報告
    臺灣臺南地方法院檢察署呈請臺灣高等法院檢察署令轉臺灣
    屏東地方法院檢察署檢察官移送併案審理。
    理      由
一、上揭事實，業據被告乙○○供認不諱，核與被害人丙○○、
    甲○○分別於警詢中指述情節相符，並有被告在彰化銀行東
    港分行開戶資料、郵局局號帳號查詢客戶基本資料、帳戶資
    金往來明細及被害人丙○○、甲○○分別提出之自動櫃員機
    交易明細表在卷可佐，足認被告之自白與事實相符，事證明
    確，犯行堪以認定。
二、論罪科刑：
(一)、被告基於幫助詐欺之意思，從事詐欺犯罪構成要件以外之行
    為，核其所為，均係犯刑法30條第1 項、第339 條第1 項之
    幫助詐欺取財罪。被告曾於93年間因重利案件，經臺灣嘉義
    地方法院以92年訴字第529 號判處有期徒刑3 月確定，復因
    違反毒品危害防制條例案件，經本院以93年訴字第158 號判
    處有期徒刑10月確定，上開2 罪接續執行，甫於94年5 月31
    日執行完畢，有臺灣高等法院被告前案紀錄表在卷可稽，5
    年內再犯本件有期徒刑以上之罪，應依累犯之規定加重其刑
    ；惟被告係基於幫助詐欺取財之犯意，從事詐欺犯罪構成要
    件以外之行為，為幫助犯，已如前述，爰依刑法第30條第2
    項規定，按正犯之刑度減輕其刑，並先加後減之。上開綽號
    「小賢」之成年男子所屬詐騙集團成員，先後2 次詐取財物
    之犯行，時間緊接，罪名與犯罪構成要件相同，顯係基於概
    括犯意而為，應屬連續犯。
(二)、檢察官雖僅就被告販售附表編號01所示帳戶部分聲請簡易判
    決處刑，惟被告於同一時間地點販售附表編號02所示帳戶與
    「小賢」之犯行部分，與檢察官聲請簡易判決處刑部分為實
    質上一罪，本院自應併予審理。原判決予以論罪科刑，固非
    無見，惟就被告販售附表編號02所示帳戶之犯行部分，未及
    審理，尚有未洽，檢察官上訴意旨執此指摘原判決不當，為
    有理由，應予撤銷改判。
(三)、茲審酌被告為貪圖小利，提供帳戶讓詐欺犯罪者行騙他人財
    物，助長社會犯罪風氣，擾亂金融秩序，並妨礙治安機關對
    於詐欺犯罪者之追查，危害非輕，惟念被告獲利不多，且犯
    罪後坦承犯行，態度尚佳等一切情狀，量處如主文第2 項所
    示之刑，並諭知易科罰金之折算標準。
三、據上論斷，應依刑事訴訟法第455 條之1 第3 項、第369 條
    第1 項前段、第364 條、第299 條第1 項前段，刑法第30條
    、第56條、第339 條第1 項、第47條、第41條第1 項前段，
    罰金罰鍰提高標準條例第1 條前段、第2 條判決如主文。
本案經檢察官林吉泉到庭執行職務
中    華    民    國    95    年     6    月    30    日
                  刑事第三庭  審判長法  官  楊清安
                                    法  官  柯雅惠
                                    法  官  楊萬益
以上正本證明與原本無異。
不得上訴。
                                    書記官  曾文玲
中    華    民    國    95    年     6    月    30    日
附表：
┌──┬───────────┬──────────┐
│編號│帳      號            │出售物品            │
├──┼───────────┼──────────┤
│01  │彰化銀行東港分行      │存款簿、提款卡、印章│
│    │000-0000-00-00000000號│                    │
├──┼───────────┼──────────┤
│02  │林邊郵局              │存款簿、金融卡、印章│
│    │000-00000000000000號  │                    │
└──┴───────────┴──────────┘
附錄論罪法條：
中華民國刑法第339條第1 項
(普通詐欺罪)
意圖為自己或第三人不法之所有，以詐術使人將本人或第三人之
物交付者，處5 年以下有期徒刑、拘役或科或併科1 千元以下罰
金。


司法院資訊處製作；財團法人民間司法改革基金會備份。
